【裁判字號】    97,訴,722
【裁判日期】    970530
【裁判案由】    確認同意書不成立
【裁判全文】
臺灣士林地方法院民事裁定
原      告  丙○○○
            戊○○
            癸○○
            辛○○
            壬○○
上五人共同
訴訟代理人  甲○○
被      告  乙○○
            己○○
            丁○○
            庚○○
上列當事人間確認同意書不成立事件，本院裁定如下：
    主    文
原告之訴駁回。
訴訟費用由原告負擔。
    理    由
一、按提起民事訴訟應依民事訴訟法第77條之13之規定繳納裁判
    費，此為必須具備之程式。
二、本件原告起訴，僅據繳納裁判費新臺幣（下同）3000元。經
    查，原告起訴狀所載訴之聲明為「確認丙○○○於民國74年
    10月，一人簽立處分丈夫陳詩萼遺產持分交給陳詩勤之同意
    書，其法律關係，自始不成立。」，嗣原告丙○○○及訴訟
    代理人到庭陳明原告係請求確認被告並無起訴狀所附同意書
    所載之權利（見本院96年9 月19日筆錄）。按上開同意書記
    載：「立同意書人丙○○○等人同意下列事實：一陳詩萼持
    有鳳山五甲段1314、1315等號土地拾玖筆共2796平方公尺及
    地上福安一街99、101 、103 、105 三層建物四棟等持分貳
    分之壹之遺產，其中伍分之一實係早年詩萼之弟陳詩勤出資
    合置，因原未立契約，茲同意於繼承上開產業時，確認陳詩
    勤應有上開產業伍分之壹之權利。二陳詩萼名下所遺台北市
    北投區○○段○○段117 地號土地833 平方公尺（持分
    6520/50000）實係其母親林聞馨以土地與人訂約合建房屋分
    得座落北投民族街37號5 層公寓壹棟，土地分割如上列，委
    由詩萼處理。茲因房屋第四、伍樓兩戶仍歸林聞馨、陳詩觀
    、陳詩薰、陳詩勤所有，由起造人陳詩勤代表，因土地未及
    分割過戶，且未另立契約，立同意書人同意於繼承上開土地
    後立即分割，無條件過戶予起造人或其指定之承受人。」，
    依原告之主張，其係請求確認陳詩勤之繼承人即被告等人就
    上開同意書所載20筆土地及其上建物並無權利，然原告僅提
    出鳳山市○○段1315-9、臺北市○○區○○段二小段117 地
    號2 筆土地登記謄本及鳳山市○○段2920建號、北投區○○
    段○○段21071 建號2 筆建物登記謄本，其餘土地及建物之
    謄本皆未提出，本院乃當庭命原告應於開庭後1 週內（即96
    年9 月26日前）陳報全部（20筆）土地及建物之登記謄本、
    房屋稅繳款書，並據以計算及依法繳納裁判費用（見本院96
    年9 月19日準備程序筆錄），惟原告迄未繳納，且僅補提鳳
    山市○○段1315-7、1315-8、1315-10 、1315-36 、
    1315-37 、1315-38 地號等6 筆土地謄本，連同先前提出之
    2 筆，其餘12筆土地迄未提出謄本，致本院無從核定訴訟標
    的價額及裁判費用。原告既逾期迄未補正，其訴顯難認為合
    法，應予駁回。末本件係從程序上駁回原告之訴，原告仍得
    重行起訴，惟應於起訴時表明訴訟標的價額並依法繳納裁判
    費（訴訟標的價額就土地部分可參考當年度之公告現值計算
    ，房屋部分可參考當年度之房屋稅課稅現值計算），附此敘
    明。
三、依民事訴訟法第249 條第1 項第6 款、第95條、第78條，裁
    定如主文。
中    華    民    國    97    年    5     月    30    日
                  家事法庭  法  官  陳文通
以上正本證明與原本無異。
如對本裁定抗告，應於送達後10日內向本院提出抗告狀。
中    華    民    國    97    年    5     月    30    日
                            書記官  劉奕湘


司法院資訊處製作；財團法人民間司法改革基金會備份。
